臺灣板橋地方法院刑事判決　　　　　　　　　　　　九十二年度訴緝字第一三七號
　　公　訴　人　臺灣板橋地方法院檢察署檢察官
　　被　　　告　丁○○
　　　　　　　　　　　　（另案於臺灣臺北監獄執行中）
右列被告因偽造文書等案件，經檢察官提起公訴（九十年度偵字第六三七二號、第一
四八三五號）及移送併案審理（九十二年度偵字第一四八一○號），本院合議庭以裁
定進行簡式審判程序，判決如左：
    主  文
丁○○行使偽造私文書，足以生損害於他人，累犯，處有期徒刑捌月；扣案汽車鑰匙
壹支、變造之庚○○國民
水果盤肆台、小瑪莉壹台、麻將台貳台、彈珠台參台（上開機具均含ＩＣ板共拾塊）
、代幣伍佰枚、賭資新臺幣壹萬零柒佰伍拾元、未扣案之簽帳單特約商店存根聯上偽
造之「庚○○」署押壹枚均沒收。又共同偽造普通小型車汽車駕駛執照，足以生損害
於公眾及他人，累犯，處拘役參拾日，如易科罰金，以參佰元折算壹日；扣案偽造之
呂進億普通小型車汽車駕駛執照壹張沒收。
    事  實
一、丁○○前因妨害公務案件，經臺灣士林地方法院判處有期徒刑三月確定，並於民
    國（下同）八十五年七月十九日執行完畢；復因違反麻醉藥品管理條例、藥事法
    等案件，分別經本院及臺灣高等法院判處有期徒刑八月、有期徒刑七月確定，並
    經臺灣高等法院以裁定就其上開二項有期徒刑定其應執行有期徒刑一年二月確定
    ，而於八十八年八月八日執行完畢。詎丁○○仍不知悔改，竟基於意圖為自己不
    法所有之概括犯意，先於九十年三月十四日凌晨三時許，在其友人辛○○位於臺
    北縣永和市○○路○段三五二巷一二二弄二號一樓辦公處所，趁辛○○因與其商
    談事務、體力不支而熟睡之際，竊取辛○○置於辦公桌上之汽車鑰匙一支，持以
    發動辛○○所管領使用、停置於該址門前之車牌號碼號Ｑ五─四四○九號自用小
    客車（登記車主為新緻實業有限公司），以此方式竊取上開小客車一部，得手後
    即將該車駛往他處，供其日常代步之用；又於同年三月二十三日下午五時許，在
    臺北縣板橋市○○路○段四十五號前之停車場內，以隨手撿拾之石塊敲破庚○○
    所有、停置於該處之車牌號碼ＪＴ─二六三二自用小客車右前車窗玻璃（毀損部
    分未據告訴），將手伸入車窗內開啟車門後，尋得車內庚○○所有之國民
    一張、華僑銀行信用卡一張、行動電話一具、ＩＣ卡三張、大陸儲值卡一張、人
    民幣二百元等物，認有利用價值，乃悉數竊取之；再於同年四月九日晚間十一時
    許，在臺北縣板橋市○○街一○九號前，以其所有之汽車鑰匙一支，開啟甲○○
    所有、停置於該處之車牌號碼Ｆ八─八七二五號自用小客車車門，並以該鑰匙發
    動上開小客車而竊取之（車內另置有甲○○汽車駕駛執照一張），得手後駛往他
    處，供己代步之用。
二、丁○○於竊得前述庚○○之國民
    前往位於臺北市○○路附近之某便利商店，先將庚○○之國民
    ，再將其個人照片影本一張覆貼於上開庚○○
    印一次，以此方式變造庚○○
    關對於國民
    ，自九十年三月二十三日起至同年三月二十八日為警查獲時止，多次前往位於臺
    北縣板橋市○○路○段三十一巷九十一弄八號、由施英龍（所涉常業賭博犯行，
    業經本院另案審結）所經營之賭博性電動玩具店，向該店內之櫃檯人員彭鈺婷（
    所涉常業賭博犯行，亦經本院另案審結）出示上開變造之庚○○國民
    而行使之，均足生損害於庚○○本人，丁○○則以此方式進入上開公眾得出入場
    所之電玩店內，多次賭玩擺設於店內之水果盤、小瑪莉、麻將台、彈珠台等電動
    賭博機具，與施英龍賭博財物（賭法為以現金向彭鈺婷兌換同額代幣，再以代幣
    投入上揭電動賭博機具，以分數把玩，如押中，可得倍數不等之分數，並可以機
    台積分，按分數比例向彭鈺婷洗分兌換現金，如不中，分數悉歸於零，賭資歸施
    英龍所有）。又丁○○於竊得前述庚○○所有之華僑銀行信用卡後，旋基於行使
    偽造私文書、詐欺取財之犯意，於九十年三月二十三日下午五時六分許，駕駛前
    揭竊得之車牌號碼Ｑ五─四四○九號自用小客車，前往位於臺北縣板橋市○○路
    ○段一○六號「光仁加油站」，向該加油站內服務人員表示欲為該小客車添加相
    當於新臺幣（下同）八百八十元金額之汽油，並偽以庚○○之名義持上開信用卡
    付帳，而於信用卡簽帳單（一式二聯，含持卡人存根聯及特約商店存根聯）持卡
    人存根聯上偽造庚○○之簽名一枚（並複寫於特約商店存根聯上），以此方式偽
    造庚○○名義之簽帳單私文書，表示庚○○向該加油站確認該筆信用交易，並得
    據以請求華僑銀行撥付該筆消費款項之旨，再將該簽帳單持以交付於該加油站內
    服務人員核對而行使之，致該加油站內服務人員陷於錯誤，誤信為庚○○本人持
    卡消費，而將相當於八百八十元金額之汽油加入前揭車牌號碼Ｑ五─四四○九號
    自用小客車油箱內而交付予丁○○，足生損害於庚○○本人、華僑銀行及該加油
    站服務人員對於持卡人身分識別之正確性，丁○○以此方式而詐得上開相當於八
    百八十元金額之汽油。
三、丁○○於九十年五月初某日，因有某二名真實姓名年籍不詳之成年友人（丁○○
    稱該二名友人分別名為「侯俊杰」及「黃于倫」）欲向車行租車，詢問丁○○有
    無汽車駕駛執照，而丁○○之汽車駕駛執照前經遺失，經丁○○向監理機關查詢
    結果，欲申請補發駕照，尚需先行繳清丁○○前所積欠之高達上萬元違規罰鍰，
    始得辦理；「侯俊杰」見丁○○無力繳納罰鍰，乃提議可為丁○○偽造汽車駕駛
    執照一張使用，丁○○聞之甚為心動，竟另萌偽造汽車駕駛執照之犯意，與「侯
    俊杰」、「黃于倫」二人共同基於偽造汽車駕駛執照之犯意聯絡（起訴書漏載共
    同正犯「侯俊杰」、「黃于倫」二人，應予補正），先由丁○○在「黃于倫」之
    陪同下，前往某址照相館內拍攝其個人相片，再於其當時位於臺北縣樹林市○○
    路三○一號十四樓住處，將相片交予「侯俊杰」，由「侯俊杰」持以不詳之方式
    ，偽造貼有丁○○相片、名義人則為「呂進億」之普通小型車汽車駕駛執照一張
    ，足生損害於呂進億本人及監理機關對於汽車駕駛執照管理之正確性；嗣「侯俊
    杰」於隔日下午，前往丁○○上址住處，將上開偽造完成之汽車駕駛執照交予丁○○，惟因丁○○認該偽造之駕駛執照名義人並非其本人，且偽造品質粗劣，顏
    色與一般正常駕駛執照顯然有異，故未依「侯俊杰」之要求用以租車，而將之置
    於皮包內隨身攜帶。
四、嗣先於九十年三月二十八日凌晨，因辛○○之友人劉冠吾、林駿宏等人在前述臺
    北縣板橋市○○路○段三十一巷九十一弄八號賭博電玩店附近發現丁○○之行蹤
    ，乃回報辛○○，並與辛○○一同前往上址電玩店內質問丁○○，再由丁○○帶
    同辛○○等人前往臺北縣板橋市○○路與松柏街路口處，尋回辛○○所失竊之上
    開車牌號碼Ｑ五─四四○九號自用小客車，警方則於同日下午一時三十分許，據
    報前往辛○○前揭臺北縣永和市○○路○段三五二巷一二二弄二號一樓辦公處所
    進行調查，並循線於同日下午三時三十分許，在前述電玩店內查獲正於該處賭玩
    水果盤賭博機具之丁○○，並於丁○○身上扣得前開庚○○失竊之華僑銀行信用
    卡一張、行動電話一具，及變造之庚○○國民
    加油簽帳之簽帳單持卡人存根聯一張等物，另於該店內扣得當場賭博器具即電動
    賭博機具水果盤四台、小瑪莉一台、麻將台二台、彈珠台三台（以上均含ＩＣ板
    計十塊）、代幣五百枚，及賭檯上之賭資一萬零七百五十元等物（下稱第一次為
    警查獲）；復於同年五月四日晚間七時許，在丁○○前揭位於臺北縣樹林市○○
    路三○一號十四樓住處前為警查獲，並扣得丁○○所有、用以竊取甲○○前述車
    牌號碼Ｆ八─八七二五號自用小客車之汽車鑰匙一支，及偽造之呂進億汽車駕駛
    執照一張等物，再於被告上址住處及地下室停車場內，分別尋獲前述甲○○失竊
    之汽車駕駛執照一張及自用小客車一輛等物（下稱第二次為警查獲），進而偵得
    上情。
五、案經臺北縣政府警察局移請臺灣板橋地方法院檢察署檢察官偵查起訴，及臺北縣
    政府警察局樹林分局報請臺灣桃園地方法院檢察署檢察官呈請臺灣高等法院檢察
    署檢察長令轉臺灣板橋地方法院檢察署檢察官偵查起訴及移送併案審理，嗣丁○○於本院審理時逃匿，經本院發布通緝後，將其緝獲到案。
    理  由
一、得心證之理由：
  (一)右揭事實欄第一項所載之事實，業據被告丁○○於本院審理時坦白承認，核與被
    害人辛○○、甲○○、告訴人庚○○等人所指（證）述之情節相符，復有臺北縣
    政府警察局車輛失竊（尋獲）受理報案單（被害人辛○○遭竊取車牌號碼號Ｑ五
    ─四四○九號自用小客車部分）、臺北縣政府警察局海山分局受理刑事案件報案
    三聯單（告訴人庚○○遭竊取車內財物部分）、車輛竊盜資料個別查詢報表（被
    害人甲○○遭竊取車牌號碼Ｆ八─八七二五號自用小客車部分）各一紙，及告訴
    人庚○○、被害人甲○○所出具之贓物認領保管單各一紙等在卷可稽；此外，並
    有被告所有、用以竊取被害人甲○○前述車牌號碼Ｆ八─八七二五號自用小客車
    之汽車鑰匙一支扣案可佐，足認被告前開自白，核與事實相符。
  (二)右揭事實欄第二項所載之事實，業據被告於本院審理時坦白承認，核與告訴人庚○○所指（證）述之情節，及（前）同案被告施英龍、彭鈺婷二人於偵查中及本
    院審理時所供述之情節相符，復有財團法人聯合信用卡處理中心九十一年三月七
    日（91）聯卡會字第一二○號函文（含附件特約商店基本資料表、簽帳單影本）
    一份在卷可憑，及變造之庚○○國民
    、小瑪莉一台、麻將台二台、彈珠台三台（以上均含ＩＣ板計十塊）、代幣五百
    枚、賭資一萬零七百五十元、簽帳單持卡人存根聯一張等物扣案可資佐證，足認
    被告前開自白，亦核與事實相符。
  (三)右揭事實欄第三項所載之事實，業據被告於本院審理時坦白承認，核與被害人呂
    進億於偵查中所指訴之情節相符，復有偽造之呂進億汽車駕駛執照一張扣案可資
    佐證，足認被告前開自白，核與事實相符。至被告與「侯俊杰」、「黃于倫」等
    人共同謀議偽造汽車駕駛執照之初，被告固係認渠三人所欲共同偽造者，乃其本
    人名義之汽車駕駛執照，而非嗣後「侯俊杰」所交付之偽造呂進億名義之汽車駕
    駛執照，惟被告主觀上既對於其與「侯俊杰」、「黃于倫」等人所欲共同偽造之
    客體，係「汽車駕駛執照」一事，已有完全之認識，並與「侯俊杰」、「黃于倫
    」二人間互有犯意之聯絡及行為之分擔，自不因嗣後偽造完成之汽車駕駛執照「
    名義人」有所不同，而阻卻其故意之成立，併予敘明。
二、論罪科刑：
  (一)核被告如事實欄第一項所述之行為，係犯刑法第三百二十條第一項之竊盜罪。公
    訴人移送併案意旨（九十二年度偵字第一四八一○號），雖認被告於竊取前述被
    害人甲○○所有之車牌號碼Ｆ八─八七二五號自用小客車時，係攜帶客觀上足為
    兇器之水果刀四把、牛排刀一把、自製扳手二支等器械而犯之；惟查，被告於本
    院訊問時，堅詞否認有攜帶上開兇器竊盜之行為（見本院九十三年二月五日訊問
    筆錄第三頁），且上開水果刀、牛排刀、扳手等器械，固係於被告第二次為警查
    獲時，在當時被告所攜帶之皮包內起獲，然並無證據證明被告於竊取被害人甲○○前述自用小客車時，確有攜帶上開器械之行為；況被告竊取被害人甲○○前述
    自用小客車，係以其自備之汽車鑰匙為之，此已詳前述，是依其竊盜之方式觀之
    ，亦難認與上開器械間有何必要之關聯性，自無從逕認被告係攜帶上開可為兇器
    之器械而犯之；從而，此部分移送併辦意旨所適用之法條，容有誤會，附此敘明
    。
  (二)按就文書原本以機械之方式加以影印而產生之影本，於吾人之實際社會生活中，
    一般情形下均可替代原本而為使用，具有與原本相同之信用性及通用性，自得為
    刑法上偽造文書罪之行為客體。核被告如事實欄第二項所述之行為，係犯刑法第
    二百十六條、第二百十二條之行使變造國民
    項之在公眾得出入之場所賭博財物罪、同法第二百十六條、第二百十條之行使偽
    造私文書罪、同法第三百三十九條第一項之詐欺取財罪（起訴書漏列本條文，應
    予補正）；被告於簽帳單上偽造庚○○簽名之行為，係偽造私文書之部分行為，
    而其變造庚○○國民
    之以行使，其變造、偽造之低度行為，應為其行使之高度行為所吸收，均不另論
    罪。
  (三)核被告如事實欄第三項所述之行為，係犯刑法第二百十二條之偽造汽車駕駛執照
    罪。公訴人移送併案意旨（九十二年度偵字第一四八一○號），雖認被告有於九
    十年二、三月間，連續多次持上開偽造之呂進億汽車駕駛執照出入賭博性電動玩
    具店，並向店內櫃檯人員出示該偽造之駕駛執照而予以行使之行為，因認被告涉
    犯刑法第二百十六條、第二百十二條之行使偽造汽車駕駛執照罪等情；惟查，被
    告於九十年九月二十七日檢察官訊問時，固曾供承：自九十年二、三月間起，曾
    數次持該偽造之呂進億駕駛執照向賭博性電玩店之櫃檯小姐出示，以進出該電玩
    店云云（見臺灣板橋地方法院檢察署九十年度偵字第一四八三五號偵查卷宗內附
    之該期日訊問筆錄），然被告前於第二次為警查獲而移送臺灣桃園地方法院檢察
    署檢察官訊問時（日期為九十年五月五日），即已明確陳稱：未曾使用過上開偽
    造之呂進億汽車駕駛執照等語（見臺灣桃園地方法院檢察九十年度偵字第七三五
    一號偵查卷宗第四十三頁反面之訊問筆錄），且其嗣於本院訊問時，亦迭堅詞否
    認曾行使該偽造之呂進億汽車駕駛執照，辯稱：因該偽造之呂進億駕駛執照顏色
    太假，伊根本不敢使用，當時檢察官問伊有無使用過該偽造之駕照時，伊沒有想
    清楚，因伊確實有用假證件進出電玩店，但用的應是前述變造之庚○○
    本，並非該偽造之呂進億駕照，伊也沒有必要否認此部分之行為等語（見本院九
    十一年十二月十二日訊問筆錄第四頁、本院九十三年二月五日訊問筆錄第四頁及
    第五頁），復參以被告前揭於九十年九月二十七日檢察官訊問時所為關於行使假
    證件進出電玩店之供述內容，其時間、行為態樣等情節，恰與前述事實欄第二項
    所載被告行使「變造之庚○○國民
    致相符，及觀諸扣案偽造之呂進億汽車駕駛執照一張，其顏色確顯較一般正常之
    汽車駕駛執照顏色為深（黃色偏橘），縱僅依肉眼觀察，亦可輕易發覺其有異常
    之處等情，堪認被告前開所辯：係將檢察官所訊「偽造之呂進億駕駛執照」，誤
    想為係「變造之庚○○
    怪異，致未敢持以使用等語，尚非子虛之詞；從而，在無其他積極證據足佐之情
    形下，自無從僅憑被告前揭九十年九月二十七日檢察官訊問時所為與前後歷次陳
    述不符之「自白」，遽認被告有何行使該偽造之呂進億汽車駕駛執照之行為；是
    此部分併辦意旨，亦容有未恰，併予敘明。
  (四)被告前後三次竊盜犯行、多次行使變造之國民
    場所賭博財物犯行，均係時間緊接、手法相似，所犯各係構成要件相同之罪名，
    顯均係基於概括之犯意反覆為之，均為連續犯，應依刑法第五十六條規定，各以
    一罪論，並均依法加重其刑；公訴人雖僅就被告竊取被害人辛○○前揭自用小客
    車及竊取告訴人庚○○前揭車內財物等二次竊盜犯行、被告於第一次為警查獲當
    時所為之賭博犯行、被告變造告訴人庚○○
    告其餘竊盜、賭博、行使變造國民
    分別有連續犯之裁判上一罪或吸收關係之實質上一罪關係，均為起訴之效力所及
    ，其中被告竊取被害人甲○○自用小客車部分之竊盜犯行，復經公訴人移送併案
    審理（九十二年度偵字第一四八一○號），本院自得併予審究，附此敘明。被告
    所為如事實欄第三項所載之偽造汽車駕駛執照犯行，與「侯俊杰」、「黃于倫」
    等人間互有犯意之聯絡及行為之分擔，均為共同正犯。又被告所犯上開如事實欄
    第一項所載之竊取告訴人庚○○車內財物犯行，與其所犯如事實欄第二項所載之
    行使變造庚○○國民
    法結果之牽連關係，應刑法第五十五條規定，從一較重之行使偽造私文書罪處斷
    ；其所犯上開行使偽造私文書罪、偽造汽車駕駛執照罪，二罪間犯意各別，行為
    互殊，應予分論併罰。再被告有如事實欄所載之有期徒刑執行紀錄，此有臺灣高
    等法院被告全國前案紀錄表、臺灣高等法院檢察署刑案紀錄簡覆表等在卷可參，
    其於受有期徒刑之執行完畢後，五年內再犯本件有期徒刑以上之罪，為累犯，應
    依法加重其刑。爰審酌被告之犯罪動機、目的、手段、對被害人及告訴人所造成
    之損害、被告實際所獲利益，及被告犯後坦承犯行，態度尚稱良好等一切情狀，
    分別就其行使偽造私文書及偽造汽車駕駛執照犯行，量處如主文所示之刑，並就
    其偽造汽車駕駛執照罪部分諭知易科罰金之折算標準。
  (五)扣案汽車鑰匙一支、變造之庚○○國民
    張（含其上偽造之「庚○○」署押一枚」）等物，均係被告所有供其本件犯罪所
    用之物，而扣案偽造之呂進億普通小型車汽車駕駛執照一張，則係被告所有因本
    件犯罪所得之物，爰分別依刑法第三十八條第一項第二款、第三款規定宣告沒收
    ；扣案電動賭博機具水果盤四台、小瑪莉一台、麻將台二台、彈珠台三台（上開
    機具均含ＩＣ板共十拾塊）、代幣五百枚等物，均係當場賭博之器具，而扣案賭
    資一萬零七百五十元，則係賭檯上查扣之財物，均應依刑法第二百六十六條第二
    項規定沒收之。再前述簽帳單特約商店存根聯上偽造之庚○○簽名一枚，係偽造
    之署押，雖未扣案，惟無證據證明業已滅失，自應依刑法第二百十九條規定宣告
    沒收（至簽帳單持卡人存根聯上偽造之庚○○署押一枚，已併同該存根聯而在沒
    收之列，自毋庸依本條規定另予宣告沒收）。
三、不另為無罪諭知部分：
  (一)公訴意旨另以：被告丁○○意圖為自己不法之所有，於九十年三月六日，在臺北
    縣永和市○○路○段三五二巷一二二弄二號一樓被害人辛○○之辦公處所，竊取
    被害人楊肅有所有之第一信託ＶＩＳＡ信用卡一張、玉山銀行聯合信用卡一張、
    玉山銀行ＶＩＳＡ信用卡一張、花旗銀行信用卡一張、世華聯合商業銀行金融卡
    一張、被害人辛○○國民
    被告因乘坐劉冠吾所駕駛之車牌號碼ＢＢ─一九六五號自用小客車（為劉冠吾所
    承租），與林駿宏、被害人辛○○等人一同前往前述臺北縣板橋市○○路與松柏
    街路口處，尋回被害人辛○○所失竊之上開車牌號碼Ｑ五─四四○九號自用小客
    車，而將上開其所竊得之被害人辛○○信用卡、金融卡、
    劉冠吾所駕駛之汽車後座處，經劉冠吾發現後，乃將上開信用卡、金融卡等交付
    予林駿宏，辛○○之
    前往被害人辛○○前址辦公處所，欲將上開物品歸還被害人辛○○；經警於同日
    下午一時三十分許，在前址被害人辛○○辦公處所前調查竊車案件時，自劉冠吾
    、林駿宏處查得上開被害人辛○○之卡片及證件影本等物，而循線偵知上情（劉
    冠吾、林駿宏所涉竊盜罪嫌，另經檢察官為不起訴處分確定）；因認被告此部分
    所為，亦涉犯刑法第三百二十條第一項之竊盜罪嫌。
  (二)按犯罪事實應依證據認定之，無證據不得認定其犯罪事實，刑事訴訟法第一百五
    十四條第二項定有明文。次按認定不利於被告之事實，須依積極證據，苟積極證
    據不足為不利於被告事實之認定時，即應為有利於被告之認定，更不必有何有利
    之證據；又犯罪事實之認定，應憑真實之證據，倘證據是否真實尚欠明確，自難
    以擬制推測之方式，為其判斷之基礎；刑事訴訟上證明之資料，無論為直接或間
    接證據，均須達於通常一般之人均不致有所懷疑，而得確信其為真實之程度，始
    得據為有罪之認定，若其關於被告是否犯罪之證明未能達此程度，而有合理懷疑
    之存在，致使無從形成有罪之確信，根據「罪證有疑，利於被告」之證據法則，
    即不得遽為不利被告之認定，最高法院三十年上字第八一六號、五十三年臺上字
    第六五六號、七十六年臺上字第四九八六號分別著有判例可資參照。
  (三)訊之被告丁○○堅詞否認有此部分之竊盜犯行，辯稱：伊並沒有竊取被害人辛○○上開信用卡、金融卡及
    經查，公訴人認被告涉犯此部分之竊盜罪嫌，無非係以被害人辛○○之指訴，及
    證人劉冠吾、林駿宏等人之證述，為其主要論據；惟查：
  1.上開為警於證人林駿宏身上所查獲之第一信託ＶＩＳＡ信用卡、玉山銀行聯合信
    用卡、玉山銀行ＶＩＳＡ信用卡、花旗銀行信用卡、世華聯合商業銀行金融卡各
    一張，及為警於證人劉冠吾皮夾內所查獲之辛○○國民
    被害人辛○○所有之物，此據被害人辛○○於偵查中陳述明確（見臺灣板橋地方
    法院檢察署九十年度偵字第六三七二號偵查卷宗第二十七頁、第一一三頁），並
    有被害人辛○○出具之贓物認領保管單一紙在卷可稽（見同上偵查卷宗第三十頁
    ），固堪以信實；然被害人辛○○於檢察官訊問時，亦陳稱：伊並不知道上開信
    用卡、金融卡、
    影本交還予伊時，伊才知道有這件事情等語（見同上偵查卷宗第一一三頁之訊問
    筆錄），顯見被害人辛○○對於上開卡片及證件影本等究係如何脫離其管領支配
    之範圍，根本毫無所悉，其雖於檢察官訊問時指稱：上開卡片及證件影本「可能
    」係被告所竊取，因被告經常前往伊前址辦公處所云云，惟此僅為被害人辛○○
    個人臆度之詞，難認有何憑信性之基礎，自無從僅依被害人辛○○上開片面且欠
    缺積極證據足佐之猜測言詞，遽為不利於被告之事實認定，其理至明。
  2.又上開被害人辛○○所有之信用卡、金融卡、
    駕駛其所租得之車牌號碼ＢＢ─一九六五號自用小客車，搭載證人林駿宏、被害
    人辛○○及被告等人前往臺北縣板橋市○○路與松柏街路口處，尋回被害人辛○○所失竊之前述車牌號碼Ｑ五─四四○九號自用小客車後，於上開租得汽車之後
    座尋獲，證人劉冠吾並將上開信用卡、金融卡五張交予證人林駿宏，欲一同返還
    予被害人辛○○，此據證人劉冠吾、林駿宏二人於偵查中及本訊問時（結）證述
    綦詳（證人劉冠吾部分見同上偵查卷宗第十一頁以下之偵訊筆錄、第七十二頁、
    第一○三頁、第一一一頁反面至第一一二頁之訊問筆錄，本院九十一年三月二十
    一日審判筆錄第八至第十頁、九十一年四月十八日訊問筆錄第四頁、第六頁、九
    十二年三月四日訊問筆錄第五至第九頁；證人林駿宏部分見同前偵查卷宗第九頁
    以下之偵訊筆錄、第七十二頁、第一一一頁反面之訊問筆錄，本院九十一年四月
    十八日訊問筆錄第四至第五頁、九十二年三月四日訊問筆錄第五至第九頁）；惟
    觀諸證人前揭證述內容，證人劉冠吾僅係於其所駕駛之車輛後座發現被害人辛○○之上開卡片及證件影本，而證人林駿宏更僅係事後聽聞自證人劉冠吾所言拾得
    卡片之情節，渠二人對於上開被害人辛○○之卡片及證件影本等物究係因何緣由
    而出現於證人劉冠吾所駕駛汽車後座乙節，均未曾親身見聞，且證人劉冠吾於檢
    察官訊問時及本院訊問時，復均證稱：上開卡片及證件影本究係何人掉落於車上
    ，伊並不清楚，伊也無法確定是被告所遺落的等語（見同上偵查卷宗第七十二頁
    之訊問筆錄，本院九十一年四月十八日訊問筆錄第四頁、九十二年三月四日訊問
    筆錄第八頁）；參以當天乘坐於證人劉冠吾所駕駛汽車後座之人，除被告外，另
    有被害人辛○○、證人林駿宏等人，則上開卡片及證件影本等物，究係何人、因
    何緣由而遺留於車內後座處，均非明確，無論如何，均無從逕認係被告所遺落，
    更無從進而推論係被告竊取所得。至證人劉冠吾於本院訊問時，雖稱：上開卡片
    及證件影本既非伊或證人林駿宏、被害人辛○○所遺落，「應該」就是被告遺落
    的云云，惟此顯係證人劉冠吾個人臆度之詞，難以遽採。從而，上開證人劉冠吾
    、林駿宏之證述內容，均無從憑為不利於被告之事實認定，甚屬灼然。
  3.綜上所述，本件公訴人認被告涉犯此部分竊盜罪嫌所憑之積極證據，均不足證明
    被告有何竊盜犯行，且本院復查無其他積極證據足認被告有此部分公訴人所指之
    竊盜犯行；不能證明被告犯罪，原應為無罪之諭知，惟公訴人認此部分與被告前
    揭事實欄第一項所載、經本院論罪科刑之竊盜犯行部分有連續犯之裁判上一罪關
    係，爰不另為無罪之諭知，併予敘明。
四、退併辦部分：
  (一)公訴人移送併案審理（九十二年度偵字第一四八一○號）意旨另以：被告丁○○
    基於意圖為自己不法所有之概括犯意，連續於附表「行為時間」欄所示之時間，
    攜帶客觀上足為兇器使用之水果刀四把、牛排刀一把、自製扳手二支等器械，前
    往如附表「行為地點」欄所示之處所（或被害人車內），竊取各該被害人所有（
    或持有管領）之財物（詳如附表所示）；嗣於九十年五月四日晚間七時許，經警
    在被告前揭位於臺北縣樹林市○○路三○一號十四樓住處前將其查獲，並於其所
    攜帶之皮包內查獲如附表編號四所示被害人吳廖美惠所失竊之部分財物（含南非
    鑽石一顆、鑲鑽男戒一只、金項鍊一條、鑰匙圈一個、新臺幣百元及十元舊鈔數
    張等），再於被告前揭住處冷氣機面板內查獲被害人戊○○、丙○○、己○等人
    所有（或持有管領）之會員證、行車執照、駕駛執照、國民
    始查獲上情；因認被告此部分所為，涉犯刑法第三百二十一條第一項第一款、第
    三款之加重竊盜罪嫌，而與被告經起訴之前揭事實欄第一項所載竊盜犯行間，有
    連續犯之裁判上一罪關係，移送本院併案審理等語。
  (二)訊之被告丁○○堅詞否認有此部分移送意旨所指之竊盜犯行，辯稱：於伊住處查
    獲之被害人戊○○、丙○○、己○等人之證件，均非伊所竊取，伊曾見過「侯俊
    杰」持不明人士之證件到伊住處，說是撿到的，要練習變造證件，伊有要求「侯
    俊杰」把證件都帶走，不知何以仍會在伊住處之冷氣機面板內查獲，查獲當時伊
    也感到很驚訝；至於伊身上皮包內所查獲之被害人吳廖美惠失竊財物，也不是伊
    竊取的，是伊先前知悉「侯俊杰」有竊取伊房東曲駿騰之財物，伊幾次去找「侯
    俊杰」質問，都沒有見到「侯俊杰」，伊看見「侯俊杰」住處有一只皮包，就暫
    時先拿回來，要逼「侯俊杰」出面交代，不知其內竟是被害人吳廖美惠遭竊之財
    物等語。
  (三)經查，被告前於警詢時，雖曾自承：查獲之證件及財物等，均是伊單獨或與「侯
    俊杰」共同行竊得來云云，惟其於同日解送檢察官訊問時，旋即更易前詞，辯稱
    ：上開證件及財物等均非竊取而來，警詢中所言並非全屬實在等語（見臺灣桃園
    地方法院檢察署九十年度偵字第七三五一號偵查卷宗第四十三頁反面至第四十四
    頁之訊問筆錄），其後於本院訊問時，亦堅詞否認有次此部分之竊盜犯行，並以
    前詞置辯；從而，被告前揭於警詢中之自白，與其嗣於偵審程序中之歷次供述，
    二者顯不相符，其前揭警詢中自白之真實性，已值懷疑，自無從遽採為認定其犯
    罪事實之唯一論據。此外，被害人戊○○、丙○○、己○、吳廖惠美等人於警詢
    中所指訴之內容，以及渠等所出具之贓物認領保管單各一紙，亦均僅能證明上開
    被害人確有於附表所示之時間、地點遭竊財物，及自被告住處、皮包內所查獲之
    物品確係渠等失竊之部分財物等事實，惟對於上開物品是否確為被告所竊取乙節
    ，則均無從據以認定，自不得僅憑被告為警查獲時，於其住處及其所攜帶之皮包
    內起獲被害人等失竊之贓物等事實，遽認被告有何竊盜之犯行。
  (四)綜上所述，本件既查無積極證據足認被告有此部分公訴人移送併案審理之竊盜犯
    行，自無從認此移送併辦部分與被告經起訴論罪之竊盜犯行間，有何連續犯之裁
    判上一罪關係可言，本院無從併予審究，自應退回檢察官另為適法之處置，併予
    敘明。
據上論斷，應依刑事訴訟法第二百七十三條之一第一項、第二百九十九條第一項前段
，刑法第二十八條、第五十六條、第二百十條、第二百十二條、第二百十六條、第二
百十九條、第二百六十六條第一項、第二項、第三百二十條第一項、第三百三十九條
第一項、第五十五條、第四十七條、第三十八條第一項第二款、第三款、第四十一條
第一項前段，罰金罰鍰提高標準條例第一條前段、第二條，判決如主文。
本案經檢察官魏正杰到庭執行職務
中　　　華　　　民　　　國　　　九十三　　　年　　五　　月　　十四　　　日
                  　                    臺灣板橋地方法院刑事第六庭
                    　                      審判長法　官  高玉舜
                      　                          法　官  邱育佩
                        　                        法　官  劉景宜
右正本證明與原本無異。
如不服本判決，應於判決送達後十日內，向本院提出上訴狀。
　　                                              書記官  劉育君
中　　　華　　　民　　　國　　　九十三　　　年　　五　　月　　二十八　　日
附表
┌──┬─────┬─────┬──────┬──────┐
│編號│行為時間  │行為地點  │　被害人    │　竊得財物  │
│    │          │          │            │（金額均為新│
│    │          │          │            │　臺幣）    │
├──┼─────┼─────┼──────┼──────┤
│一  │九十年二月│臺北縣樹林│戊○○      │神像金牌十六│
│    │二十八日某│市○○街五│            │塊、音響擴大│
│    │時許      │十七巷五號│            │器一台、放影│
│    │          │四樓      │            │機一台、白玉│
│    │          │          │            │墜鍊一條、會│
│    │          │          │            │員證一張、薛│
│    │          │          │            │秀菊身分證影│
│    │          │          │            │本一張及會員│
│    │          │          │            │證三張、現金│
│    │          │          │            │一萬六千元  │
├──┼─────┼─────┼──────┼──────┤
│二  │九十年四月│丙○○所有│丙○○      │手提袋一只（│
│    │十一日晚間│之車牌號碼│            │內有李明珠小│
│    │七時三十分│Ｌ八─一四│            │貨車行車執照│
│    │許        │三號營業小│            │一張、李明泉│
│    │          │客車內    │            │重型機車行車│
│    │          │          │            │執照一張、提│
│    │          │          │            │款卡三張、身│
│    │          │          │            │分證一張、現│
│    │          │          │            │金七千元）  │
├──┼─────┼─────┼──────┼──────┤
│三  │九十年四月│臺北縣土城│己○        │國民身分證一│
│    │二十五日  │市○○路八│            │張、駕駛執照│
│    │          │十八巷十三│            │一張；吳靜宜│
│    │          │弄四號地下│            │身分證、駕駛│
│    │          │室        │            │執照、行車執│
│    │          │          │            │照、健保卡、│
│    │          │          │            │汽車保險卡各│
│    │          │          │            │一張        │
├──┼─────┼─────┼──────┼──────┤
│四  │九十年四月│臺北縣樹林│乙○○○    │一百元舊鈔二│
│    │二十九日凌│市○○路三│            │張、十元舊鈔│
│    │晨零時三十│○一號三樓│            │三十八張、日│
│    │分許      │          │            │幣舊鈔若干、│
│    │          │          │            │南非鑽石一顆│
│    │          │          │            │（一點八克拉│
│    │          │          │            │）、鑲鑽男戒│
│    │          │          │            │一只（○．六│
│    │          │          │            │克拉）、保證│
│    │          │          │            │書二張、鑰匙│
│    │          │          │            │圈一只、金項│
│    │          │          │            │鍊三條、Ｋ金│
│    │          │          │            │項鍊二條、金│
│    │          │          │            │手鍊六條、金│
│    │          │          │            │戒指三個、金│
│    │          │          │            │元寶三個、Ｋ│
│    │          │          │            │金珍珠項鍊一│
│    │          │          │            │條、現金三千│
│    │          │          │            │元          │
└──┴─────┴─────┴──────┴──────┘
附錄本案論罪科刑法條全文：
中華民國刑法第二百一十條
(偽造變造私文書罪)
偽造、變造私文書，足以生損害於公眾或他人者，處五年以下有期徒刑。
中華民國刑法第二百一十二條
(偽造變造特種文書罪)
偽造、變造護照、旅券、免許證、特許證及關於品行、能力服務或其他相類之證書、
介紹書，足以生損害於公眾或他人者，處一年以下有期徒刑、拘役或三百元以下罰金
。
中華民國刑法第二百一十六條
(行使偽造變造或登載不實之文書罪)
行使第二百十條至第二百十五條之文書者，依偽造、變造文書或登載不實事項或使登
載不實事項之規定處斷。
中華民國刑法第二百六十六條
(普通賭博罪與沒收物)
在公共場所或公眾得出入之場所賭博財物者，處一千元以下罰金。但以供人暫時娛樂
之物為賭者，不在此限。
當場賭博之器具與在賭檯或兌換籌碼處之財物，不問屬於犯人與否，沒收之。
中華民國刑法第三百二十條
(普通竊盜罪、竊佔罪)
意圖為自己或第三人不法之所有，而竊取他人之動產者，為竊盜罪，處五年以下有期
徒刑、拘役或五百元以下罰金。
意圖為自己或第三人不法之利益，而竊佔他人之不動產者，依前項之規定處斷。
前二項之未遂犯罰之。
中華民國刑法第三百三十九條
(普通詐欺罪)
意圖為自己或第三人不法之所有，以詐術使人將本人或第三人之物交付者，處五年以
下有期徒刑、拘役或科或併科一千元以下罰金。
以前項方法得財產上不法之利益或使第三人得之者，亦同。
前二項之未遂犯罰之。
